en: mushroom sauce
it: salsa ai funghi
pl: sos grzybowy

en: champignon sauce
it: salsa di champignon
pl: sos pieczarkowy

en: fish
ab: Аҧсыӡ
af: Vis
ak: nsuomu nam
am: ዓሣ
an: Peix, Pisces
ar: السمك كغداء, سمك
as: মাছ
av: ччугӏа
ay: Challwa
az: Balıqlar
ba: Балыҡтар
be: рыбы
bg: риба
bi: Fis
bm: djegè
bn: মাছ
bo: ཉ།
br: Pesk
bs: Ribe
ca: peix
ce: чӏара
co: pesciu
cr: ᓇᒣᔅ
cs: ryba, ryby
cu: рꙑба
cv: Пулă
cy: pysgodyn
da: fisk
de: Fisch, Fische
dv: މަސް
ee: akpa
el: Ψάρι, ψάρια
eo: fiŝo, fiŝaĵo
es: pescado, pez
et: Kalad, kala
eu: arrain
fa: ماهی
ff: liingu
fi: kala, Kalat
fj: Ika
fo: Fiskur
fr: poisson
fy: fisk
ga: Iasc, éisc, bric
gd: Iasg
gl: Peixes
gn: Pira
gu: માછલી
gv: Eeast
ha: kifi
he: דג
hi: मछली
hr: riba, ribe, ribu
ht: Pwason
hu: halak, hal
hy: Ձկնամիս, ձկներ
ia: pisce
id: Ikan
ig: azụ
ii: ꉛ
ik: Iqaluk
io: Fisho
is: Fiskur
it: pesce
iu: ᐃᖃᓗᒃ
ja: 魚, 魚類
jv: Iwak
ka: თევზები
ki: thamaki
kk: Балықтар
kl: aalisagaq
km: ត្រី
kn: ಮೀನು
ko: 생선, 물고기
ku: Masî
kv: Чери
kw: Pysk
ky: балык
la: Piscis
lb: Fësch
li: vèsse
ln: Mbísi
lo: ປາ
lt: Žuvis, Žuvys
lv: zivis
mg: Hazandrano
mh: ek
mi: ika
mk: риба, риби
ml: മത്സ്യം
mn: загас
mr: मासा
ms: Ikan
mt: ħuta, ħut
my: ငါး
na: Iy
nb: fisk
ne: माछा
nl: vis
nn: fisk
oc: Peis
om: qurxummii
or: ମାଛ
os: кӕсаг
pa: ਮੱਛੀ
pl: ryba, ryby, ryb, rybę, rybna, rybne
ps: کب
pt: peixe, peixes
qu: Challwa
rm: pesch
ro: pește
ru: рыба, рыбы
rw: fi
sa: मत्स्याः
sc: pische
sd: मच्छी
se: guolli
sg: susu
sh: Riba
si: මාළු
sk: Ryby
sl: Ribe
sm: i‘a
sn: Hove
so: Malaay
sq: Peshku
sr: риба, рибе
st: sehlapi
su: Lauk
sv: fisk
sw: Samaki
ta: மீன், மீன் ஒரு மனித உணவு
te: చేప
tg: Моҳӣ
th: ปลา
tk: balyk
tl: Isda
to: ika
tr: Balık
tt: балык, балыклар
ty: eiya
ug: بېلىق
uk: Риба
ur: مچھلی
uz: Baliqlar
vi: Cá
vo: fit
wa: Pexhon
wo: jën
xh: Intlanzi
yi: ים–פיש
yo: eja
za: Duzbya
zh: 鱼, 魚
zu: inhlanzi

en: oily fish
es: pescado azul
fr: Poisson gras
hr: nauljena riba
hu: Olajos hal
it: Pesce oleoso
lv: trekna zivs
nb: feit fisk, fet fisk. oljete fisk
nl: vette vis

en: white fish
bg: бяла риба
da: Hvid fisk
de: Weißfisch, weißer Fisch
el: Λευκό ψάρι
es: pescado blanco
et: Valge kala
fi: Valkokala
fr: poisson blanc, poissons blancs
hr: bijela riba
it: Pesce bianco
lv: Bure baltā zivs
nb: hvit fisk
nl: witte vis
no: Hvitfisk
pl: ryby białe, ryb białych
pt: Peixe branco
ru: Белая рыба
sl: Bela riba
sv: Vitfisk

en: white fish fillets
it: filetti di pesce bianco
pl: filety z ryb białych

fr: extrait de poisson
de: Fischextrakt
fi: kalauute
nl: visextract

en: fish meat
bg: месо от риба
ca: carn de peix
de: Fischfleisch
es: carne de pescado
fr: chair de poisson, chair de poissons
hr: meso ribe
it: carne di pesce
pl: mięso ryb

en: white fish meat
ca: carn de peix blanc, carn de peix blanca
es: carne de pescado blanco, carne de pescado blanca
hr: meso bijele ribe
it: carne di pesce bianco
pl: mięso ryb białych

en: fish protein
hr: riblji proteini
it: proteine di pesce

fr: fumet de poisson, fumet
it: fumetto di pesce

en: fish stock
bg: рибен бульон
de: fischbrühe
es: caldo de pescado
fi: kalaliemi
fr: bouillon de poisson
hr: riblji bujon
it: brodo di pesce
sv: fiskbuljong

en: roe, hard roe
de: Rogen
fi: mäti
fr: Oeufs de poisson
hr: srna
it: uova di pesce

en: Salema
fr: Saupe
it: salema

en: rockfish
da: rødfisk
de: Rotbarsch
fr: poissons de roche
hr: kamenjar
it: pesce di scoglio, scorfano
ja: 根魚

en: freshwater fish
af: varswatervis
ar: أسماك المياه العذبة
bn: স্বাদুপানির মাছ
ca: peix d’aigua dolça
cs: sladkovodní ryba
da: ferskvandsfisk
de: Süßwasserfisch
eo: sensalakva fiŝo
es: pescado de mar fresco
et: mageveekalad
fa: ماهی آب‌شیرین
fi: makean veden kala
fr: poissons d'eau douce
ga: éisc fhionnuisce
hr: slatkovodne ribe
id: ikan air tawar
it: pesci di acqua dolce
ja: 淡水魚
ko: 민물고기
ms: ikan air tawar
nb: ferskvannsfisk
nl: zoetwatervis
nn: ferskvassfisk
pl: ryba słodkowodna, ryby słodkowodne, ryb słodkowodnych
ro: pește de apă dulce
ru: Пресноводные рыбы
sl: sladkovodna riba
sv: sötvattensfisk
th: ปลาน้ำจืด
uk: Прісноводні риби
vi: Cá nước ngọt
yi: פרישוואסער פיש
zh: 淡水鱼

en: yellowstripe scad
fr: selar à bande dorée
ga: bolmán buístríocach
hr: yellowstripe scad
id: selar kuning
it: yellowstripe scad
ja: ホソヒラアジ
la: Selaroides leptolepis
nl: geelgestreepte horsmakreel
ru: Желтополосый селар
vi: Cá chỉ vàng
zh: 金带细鲹

en: bigeye scad
bg: големоок сафрид
fr: coulirou
hr: velikooka scad
it: pesce obeso
la: Selar crumenophthalmus
nl: Marsbanker
pt: Garapau

en: saltwater fish
de: Salzwasserfische
eo: salakva fiŝo
fa: ماهی آب‌شور
fi: merikala, merikalat, suolaisen veden kala
fr: poisson de mer
hr: morska riba
id: ikan laut
it: pesce di mare
ja: 海水魚
ko: 바닷물고기
nl: zoutwatervis, zeevis
pl: ryba morska, ryby morskie
ru: Морская рыба
sv: saltvattensfisk
th: ปลาน้ำเค็ม
vi: Cá biển
zh: 海水魚

en: alaska pollock, Alaskan pollock, Theragra chalcogramma
xx: Gadus chalcogrammus
az: Mintay
bg: treska pestrá
ca: peix carboner d'Alaska
de: Alaska Seelachs, Alaska-Pollack, Alaska-Seelachs
es: Abadejo de Alaska, colín de Alaska
fa: زغال‌ماهی آلاسکا
fi: Alaskanseiti
fr: Colin d'Alaska, Theragra chalcogramma
hr: aljaška kolja
is: Alaskaufsi
it: merluzzo d'Alaska, Pollack d'Alaska, Theragra chalcogramma
ja: スケトウダラ
ka: მინტაი
kk: Минтай
ko: 명태
ky: Минтай
la: Theragra chalcogmaquereauramma, Theragra chalcogramma
ms: Pollock Alaska
nb: Alaskatheragra
nl: Alaskakoolvis, alaskapollak, Alaska koolvis
pl: Mintaj, mintaja, mintaje
pt: merluza-do-alasca
ru: Минтай
sv: Alaska pollock
uk: Минтай далекосхідний
vi: Cá minh thái Alaska
zh: 黄线狭鳕